# 股份划转

提问人：stacton202 时间：2023-05-07 21:12:36
请教陈版主，假设某公司A（对B的长投 100 ），全资子公司B（股本 100 ，未分配 10 ），现A新设C，将所持B全部股权划转至C作为出资，则:(1)A账面，借：长投-C 100，贷：长投-B 100，(2)C账面：方案一：借长投-B 100，贷：股本-A 100，方案二：借：长投-B 120，贷：股本 100 ，资本公积 20 ，方案三：借：长投 120 ，贷：股本120 ；(3)B账面，借：股本-A 100，贷：股本-B100；请问A账面和B处理是否恰当？C账面哪种方案处理恰当？感谢！

回答人：chenyiwei
1 、A账面处理合理，按其对B订单长投原账面价值转入对C的长投成本。
2 、C账面按同一控制下合并处理，应采用你的方案二。

提问人：18086508379 时间：2023-05-12 09:45:04
请教一下陈版
A账面的处理，为什么没有按照丧失控制权的处理方法，确认投资收益呢。
对C的长投，也未按照同控/非同控，长投确认的原则来初始确认。
不是特别懂

回答人：chenyiwei
A并未丧失对B的控制权，该项新设子公司事项也不改变A的合并报表范围。A以B的股权换取C的股权属于不具有商业实质的非货币性资产交换。